臺灣新竹地方法院刑事判決
110年度原訴字第32號
公  訴  人  臺灣新竹地方檢察署檢察官
被      告  江逸安



指定辯護人  本院公設辯護人周凱珍
上列被告因傷害等案件，經檢察官提起公訴（110年度偵字第446
9號），被告於本院準備程序中，就被訴事實為有罪之陳述，經
法官告知簡式審判程序意旨，並聽取公訴人、被告及辯護人之意
見後，本院合議庭裁定由受命法官獨任依簡式審判程序審理，並
判決如下：
    主      文
甲○○犯傷害罪，處拘役參拾日，如易科罰金，以新臺幣壹仟元折
算壹日。
    事實及理由
一、本件犯罪事實及證據，除證據部分應補充「被告甲○○於本院
    準備程序、審理時之自白（本院卷第72至73頁、第116至118
    頁、第129至134頁）」外，餘均引用檢察官起訴書之記載（
    如附件）。
二、論罪科刑：
（一）核被告甲○○所為，係犯刑法第277條第1項之傷害罪。
（二）爰以行為人之責任為基礎，審酌被告不思理性解決爭執，
      竟率爾出手傷害告訴人乙○○，侵害他人身體法益，所為實
      不足取；惟念被告坦承犯行之犯後態度，雖於本院審理中
      與告訴人達成和解，，並考量告訴人所受傷勢之嚴重程度
      ，兼衡被告素行、犯罪之動機、目的、手段，暨被告自述
      專科畢業之智識程度，然遲遲未履行和解條件，經本院詢
      問後，雖於民國111年8月8月16日給付告訴人新臺幣（下
      同）2萬元，然尚有1萬元之餘額尚未履行完成，告訴人並
      因此表示不願撤回告訴等節，有本院110年度原附民字第6
      9號和解筆錄及本院公務電話紀錄表各1份附卷可佐（見本
      院卷第75至77頁），兼衡被告自陳國中畢業之智識程度，
      目前從事臨時工，月收入約5、6萬元，離婚有2名未成年
      子女，與子女同住，經濟狀況普通，有汽車貸款債務（本
      院卷第133頁）等一切情狀，量處如主文所示之刑，並諭
      知易科罰金之折算標準。　　
據上論斷，應依刑事訴訟法第273條之1第1項、第299條第1項前
段、第310條之2、第454條第2項，判決如主文。
本案經檢察官賴佳琪提起公訴，檢察官葉益發到庭執行職務。　
中　　華　　民　　國　　111 　年　　8 　　月　　19　　日
                  刑事第七庭      法　官      王榮賓
以上正本證明與原本無異。
如不服本判決應於收受送達後20日內向本院提出上訴書狀，並應
敘述具體理由；其未敘述上訴理由者，應於上訴期間屆滿後20日
內向本院補提理由書（均須按他造當事人之人數附繕本）「切勿
逕送上級法院」。告訴人或被害人如對於本判決不服者，應具備
理由請求檢察官上訴，其上訴期間之計算係以檢察官收受判決正
本之日期為準。
中　　華　　民　　國　　111 　年　　8 　　月　　19　　日
                                 書記官  　　蘇鈺婷

附錄本案論罪科刑法條：
中華民國刑法第277條第1項
傷害人之身體或健康者，處5年以下有期徒刑、拘役或50萬元以
下罰金。

附件：
臺灣新竹地方檢察署檢察官起訴書
                                     110年度偵字第4469號
　　被　　　告　甲○○　男　34歲（民國00年00月0日生）
　　　　　　　　　　　　住桃園市○○區○○里0鄰○○○0號
　　　　　　　　　　　　居桃園市○○區○○路0段000號
　　　　　　　　　　　　國民身分證統一編號：Z000000000號
上列被告因傷害案件，業經偵查終結，認應提起公訴，茲將犯罪
事實及證據並所犯法條分敘如下：
        犯罪事實
一、甲○○於民國110年2月7日21時許，在新竹縣○○鎮○○路00號4樓
    之乙○○居處，因細故與其母唐秀蘭之同居人乙○○發生糾紛，
    竟基於傷害犯意，徒手毆打乙○○，致乙○○受有鼻骨骨折、臉
    部、左耳撕裂傷、下巴、左髖部挫傷等傷害。
二、案經乙○○訴由新竹縣政府警察局新埔分局報告偵辦。
        證據並所犯法條
一、上開犯罪事實，業據被告甲○○於警詢及偵查中坦承不諱，核
    與告訴人乙○○於警詢及偵查中指訴情節相符，並有證人唐秀
    蘭於警詢及偵查中之證述、東元醫療社團法人東元綜合醫院
    診斷證明書(乙種)1紙、現場蒐證照片2張在卷可佐，被告犯
    嫌堪以認定。
二、核被告所為，係犯刑法第277條第1項之傷害罪嫌。
三、依刑事訴訟法第251條第1項提起公訴。
　  此  　致
臺灣新竹地方法院
中　　華　　民　　國　 110　　年　　5 　　月　　 7　　日
                              檢  察  官  賴佳琪
本件證明與原本無異　
中　　華　　民　　國　 110　　年　　5 　　月　　24　　日
                          　　書　記　官  楊凱婷
附錄本案所犯法條全文
中華民國刑法第277條
（普通傷害罪）
傷害人之身體或健康者，處 3 年以下有期徒刑、拘役或 1 千元
以下罰金。
犯前項之罪因而致人於死者，處無期徒刑或 7 年以上有期徒刑
；致重傷者，處 3 年以上 10 年以下有期徒刑。